KEVIN MARTÍNEZ MELLA



INFORMACIÓN DE CONTACTO

- kevinandres.martinez.mella@gmail.com
- Ismael Briceño 550, Quilicura
- 56953485258
- 📛 3 May, 1998
- (f) Chileno
- https://www.linkedin.com/in/kevin-andres-martinez/

HABILIDADES

- Desarrollo Full Stack PHP
- Desarrollo Full Stack Python
- Desarrollo de Aplicaciones Móviles
- Automatización de Procesos
- Trabajo en equipo
- Adaptabilidad
- Rápido aprendizaje
- Empatía
- Escucha activa
- Gestión del tiempo

IDIOMAS

- inglés | Nivel intermedio. Toeic Bridge 166 puntos.
- Japonés | Nivel básico. Rosetta Stone

OBJETIVO PROFESIONAL

Analista Programador con sólida experiencia en desarrollo web y conocimientos en desarrollo móvil. Mi objetivo es convertirme en un profesional de alto valor, adquiriendo y aplicando conocimientos técnicos avanzados para impulsar el crecimiento de las empresas mediante soluciones tecnológicas innovadoras y eficientes. Destaco por mi capacidad de autoaprendizaje y mi constante búsqueda de crecimiento profesional en el ámbito técnico.

EXPERIENCIA

ANALISTA DESARROLLO WEB

GRUPO SYCAR. Las Condes - Santiago | Nov 2023 - Actualmente

Desarrollo de diversos sistemas web con PHP Nativo y con el framework Laravel, tales como reserva de horas para los clientes, sistema de contacto para pacientes y su posterior gestión, desarrollo de páginas web para los distintos negocios, entre otros muchos más proyectos de alto nivel. También he realizado automatizaciones con Python, utilizando el método de scraping para acceder a sistemas bancarios de forma automática bajando cartolas e insertandolas en bases de datos para posteriormente ser consumidos por un CMI.

PROGRAMADOR DESARROLLO WEB

CLÍNICA DENTAL CUMBRE. Las Condes - Santiago | Ene 2022 - Oct 2023

Desarrollo de diversos sistemas web con PHP Nativo y con el framework Laravel, tales como portal para que los clientes puedan realizar pagos en línea, al igual que creación y mantenimiento de distintos sitios web. Tambien realicé desarrollo móvil con React Native para la gerencia de la empresa, la cual contenía KPIs y otros tipos de indicadores para la toma de decisiones estratégicas.

DESARROLLADOR FREELANCER

Autónomo. Remoto - Chile | Oct 2021 - Dic 2021

Desarrollo freelance de proyectos para particulares y empresas, donde adquirí la capacidad de autogestionar proyectos y realizar toma de requerimientos. En esta experiencia realicé un sistema de inventariado y un sistema de ordenes de compra. Actualmente sigo realizando servicios de freelance, donde me encuentro finalizando un sistema de firmas digitales para una corredora de propiedades con Laravel y MySQL.

EDUCACIÓN

INGENIERÍA EN INFORMÁTICA

DUOC UC. Santiago Centro, Santiago | Mar 2024 - Actualmente

ANALISTA PROGRAMADOR COMPUTACIONAL

DUOC UC. Santiago Centro, Santiago | Mar 2022 - Jul 2024

CERTIFICADOS Y CURSOS

DESARROLLO DE APLICACIONES MÓVILES - 2023 GOOGLE ACTIVATE

DESARROLLO FULL STACK PYTHON - 2021
CODING DO.IO